臺灣板橋地方法院刑事判決　　　　　　　 93年度易字第789號
公　訴　人　臺灣板橋地方法院檢察署檢察官
被　　　告　戊○○
選任辯護人　舒正本律師
右列被告因竊盜案件，經檢察官提起公訴（93年度偵字第11293
號），本院合議庭裁定依簡式審判程序，判決如左：
    主  文
戊○○竊盜，累犯，處有期徒刑陸月，如易科罰金，以參佰元折
算壹日。
    事  實
一、戊○○前於民國（下同）87年間，因違反毒品為防治條例及
    藥事法案件，經本院以87年度訴字第1039號分別判處有期徒
    刑5 月、3 月，並定應執行刑為有期徒刑7 月確定；又於88
    年間，因竊盜、偽造文書案件，經本院以87年度訴字第598
    號分別判處有期徒刑3 年、6 月，並定應執刑為有期徒刑3
    年4 月，並經臺灣高等法院以88年度上訴字第1690號駁回上
    訴確定；又於89年間，因偽造有價證券案件，經本院以87年
    度易字第3733號判處有期徒刑1 年7 月，並經臺灣高等法院
    以88年度上訴字第4764號駁回上訴確定；且上開3 案，經臺
    灣高等法院以89年度聲字第750 號裁定應執行有期徒刑2 年
    6 月確定（此裁定所定應執行刑低於宣告刑中最長期者，違
    反刑法第51條第5 款之規定，違背法令部分業經最高法院以
    90年度台非字第98號判決撤銷）；又另於89年間，因偽造文
    書案件，經本院以88年度易字1001號判處有期徒刑2 年6 月
    ，並經臺灣高等法院以88年度上訴字第4710號駁回上訴確定
    ，並接續上開3 案件執行，於91年8 月16日縮短刑期假釋，
    並經臺灣桃園地方法院以91年度聲字第1986號裁定假釋中付
    保護管束，於92年10月1 日假釋期滿執行完畢（構成累犯）
    ，猶不知悔改，於93年5 月3 日晚上9 時許，在臺北縣新莊
    市○○路旁，見停放在路旁不詳車號機車之製物箱未關好，
    竟意圖為自己不法之所有，徒手拉開該機車之置物箱，竊取
    在機車置物箱內皮包1 個（內有如附表所示之被害人，於附
    表所示之時、地，遭不詳之人所竊取之如附表所示之證件）
    。嗣於93年5 月3 日凌晨零時30分許，為警在臺北縣新莊市
    ○○街55號珈多利汽車旅館218 室查獲，並在戊○○所有車
    號為DQ—66 75 號自用小客車內扣得如附表所示之證件。
二、案經基隆市政府警察局第二分局報請臺灣板橋地方法院檢察
    署檢察官偵查起訴，經戊○○於準備程序進行中就被訴事實
    為有罪之陳述，經告知簡式審判程序之旨，並聽取當事人及
    辯護人之意見後，本院合議庭裁定以簡式審判程序審理。
    理  由
一、右揭事實，業據被告戊○○於警詢（見92年度他字第4117號
    卷第7 頁）、偵查（見93年度偵字第7990號卷第4 、5 頁）
    及本院審理中坦承不諱，且有如附所示之證件扣案足資佐證
    。又上開證件確係附表所示之被害人，分別於附表所示之時
    間、地點遭不詳之人所竊取一節，復據附表所示被害人分別
    於警詢中證述屬實，並有贓物認領保管單6 件在卷可稽（見
    93年度偵字第7990號卷第21頁至第42頁），足認被告自白與
    事實相符。本案事證明確，被告犯行洵堪認定，應依法論科
    。
二、按刑法第320 條第1 項之犯罪客體條文明定為他人之動產，
    而不謂他人所有，自不以所有為限，凡他人事實上支配之動
    產均屬之，縱他人不法持有之物，只要該動產在他人支配之
    下而竊取之，仍應成立竊盜罪。本案被告戊○○竊取之皮包
    1 個（內放置有如附表所示被害人之證件）係放置在他人機
    車製物箱內，顯係在他人占有支配中，被告竊取之，核其所
    為，係犯刑法第320 條第1 項之竊盜罪。又被告前有如上開
    犯罪事實欄所載之犯罪科刑及執行情形，有臺灣高等法院被
    告全國前案紀錄表、最高法院90年台非字第98號判決書、臺
    灣桃園地方法院91年度聲字第1986號各1 件在卷可稽，其於
    有期徒刑執行完畢後，5 年內再犯有期徒刑以上刑之本罪，
    為累犯，應依法加重其刑。爰審酌被告犯罪之動機、目的、
    手段、犯罪所得、犯罪後坦承犯行之態度及公訴人求刑6 月
    等一切情狀，量處如主文所示之刑，並諭知易科罰金之折算
    標準，以資懲儆。至公訴人起訴書認被告前因竊盜案件，經
    法院判處有期徒刑3 年確定，且於假釋期滿後即再犯本案，
    顯有犯罪習慣，請求諭知於刑之執行前，令入勞動處所強制
    工作云云，惟查，被告前犯竊盜案件之犯罪時間，係在86年
    7 月22日起至87年12月14日止，有本院87年度訴字第598 號
    判決書1 件在卷可稽，是被告前案竊盜犯罪時間距本案竊盜
    犯行，已逾4 年，且被告本案竊盜犯行僅1 次，並無從認其
    於前案竊盜犯行執行完畢後，仍有竊盜犯罪習慣，是尚無諭
    知令入勞動處所強制工作之必要，附此敘明。
據上論斷，應依刑事訴訟法第273 條之1 第1 項、第299 條第1
項前段，刑法第320 條第1 項、第47條、第41條第1 項前段，罰
金罰鍰提高標準條例第1 條前段、第2 條，判決如主文。
本案經檢察官蘇揚旭到庭執行職務。
中　　華　　民　　國　　94　　年　　3 　　月　　17　　日
                  刑事第三庭    法  官    白光華
右正本證明與原本無異。
如不服本判決，應於判決送達後10日內，向本院提出上訴狀。
                                書記官    楊振宗
中　　華　　民　　國　　94　　年　　3 　　月　　17　　日
附錄本案論罪科刑法條全文：
中華民國刑法第320條
 (普通竊盜罪、竊佔罪)
意圖為自己或第 3 人不法之所有，而竊取他人之動產者，為竊盜
罪，處五年以下有期徒刑、拘役或五百元以下罰金。
意圖為自己或第 3 人不法之利益，而竊佔他人之不動產者，依前
項之規定處斷。
前二項之未遂犯罰之。
附表
┌──┬────┬──────┬──────────┬───────┐
│編號│　被害人│　失竊時間　│　失竊地點　　　　　│ 證件    　　 │
├──┼────┼──────┼──────────┼───────┤
│一　│　丙○○│　93.1.15　 │ 桃園縣八德市○○路 │ 身分證    　 │
│　　│　　　　│　　　　　　│ 與東勇街口　　　　 │　　　　　　　│
├──┼────┼──────┼──────────┼───────┤
│二　│　甲○○│　93.3.19　 │ 臺北縣板橋市○○路 │ 身分證、     │
│　　│　　　　│　　　　　　│ 101巷57號前        │ 駕照    　　 │
├──┼────┼──────┼──────────┼───────┤
│三　│　王壽昌│　93.4.20　 │ 臺北縣新莊市○○路 │ 身分證    　 │
│　　│　　　　│　　　　　　│ 419巷口   　　　　 │　　　　　　　│
├──┼────┼──────┼──────────┼───────┤
│四　│　乙○○│　93.4.29　 │ 桃園市○○路與中埔 │ 駕照    　　 │
│　　│　　　　│　　　　　　│ 六街口　　　　　　 │　　　　　　　│
├──┼────┼──────┼──────────┼───────┤
│五　│　廖寶稜│　89年間　　│ 臺中市○○路與忠孝 │ 駕照    　　 │
│　　│　原名：│　　　　　　│ 路附近某夜市　　　 │　　　　　　　│
│　　│　廖彗君│　　　　　　│　　　　　　　　　　│　　　　　　　│
├──┼────┼──────┼──────────┼───────┤
│六　│　丁○　│　93.3間　　│ 基隆市仁愛市場　　 │ 身分證    　 │
├──┼────┼──────┼──────────┼───────┤
│七　│　己○○│　88.3間　　│ 桃園市○○路附近　 │ 身分證    　 │
└──┴────┴──────┴──────────┴───────┘
